臺灣臺中地方法院刑事判決　　　　　　　99年度訴字第2747號
公　訴　人　臺灣臺中地方法院檢察署檢察官
被　　　告　許政勛
上列被告因搶奪案件，經檢察官提起公訴（99年度偵字第11967
、18232號），本院判決如下：
    主    文
許政勛犯竊盜罪，累犯，處有期徒刑月，如易科罰金，以新臺
幣壹仟元折算壹日。又犯侵占罪，累犯，處有期徒刑月，如易
科罰金，以新臺幣壹仟元折算壹日。應執行有期徒刑伍月，如易
科罰金，以新臺幣壹仟元折算壹日。
    犯罪事實
一、許政勛前於民國93年間，因違反職役責之軍法案件，經國防
    部高等軍事法院高雄分院判處有期徒刑1年4月確定；復於94
    年間，因妨害電腦使用罪案件，經臺灣臺南地方法院判處有
    期徒刑3 月確定，並與前揭案件定應執行有期徒刑1年6月確
    定，甫於94年11月3 日假釋期滿執行完畢；又於97年間，因
    詐欺案件，經本院以97年度中簡字第1284號判決判處有期徒
    刑3月，於98年4月23日執行完畢。竟其仍不知警惕，而為下
    列行為：
  (一)許政勛先於不詳時間透過網路與女性網友蘇惠苗約定援交後
    ，雙方相約於99年3月6日下午3 時許至臺中火車站旁之國光
    客運站見面，許政勛即騎乘其不知情之前女友許沛玲所有之
    車牌號碼N82-728 號重型機車，前往上開地點搭載蘇惠苗，
    並至臺中市○區○○路43巷16號之「銀座飯店」401 室投宿
    。許政勛基於意圖為自己不法所有之竊盜犯意，於同日下午
    4時許，於該飯店401室內，趁蘇惠苗如廁之際，徒手竊取蘇
    惠苗包包內之金項鍊1條及行動電話4支（分別含門號000000
    0000號、0000000000號、0000000000號、0000000000號SIM
    卡各1 張）。得手後，旋即步出飯店，騎乘前揭重型機車逃
    離現場。
  (二)許政勛先於不詳時間透過網路與女性網友古育菁相約見面後
    ，雙方即於99年3月7日晚間11時許，由許政勛騎乘其不知情
    之前女友許沛玲所有之車牌號碼N82-728 號重型機車前往臺
    中火車站搭載古育菁，欲前往臺中市○區○○路1 號之「國
    立自然科學博物館」，途中許政勛得古育菁同意後，將古育
    菁所有內含古育菁身分證、駕駛執照、健保卡、其夫張志昌
    之國泰世華銀行存摺及金融卡、現金新臺幣（下同）600 餘
    元之皮包1 只放置於前揭重型機車置物箱內。嗣於同日晚間
    11時30分許，許政勛騎乘前揭重型機車搭載古育菁至「國立
    自然科學博物館」後，古育菁前往該博物館區如廁，其前揭
    皮包仍置於上開機車置物箱內，由許政勛保管，詎許政勛竟
    意圖為自己不法所有，趁機逕自騎乘前揭重型機車離開現場
    ，以此方式將前揭皮包1只侵占入己。
二、案經臺中市政府警察局第一分局、第二分局分別報告臺灣臺
    中地方法院檢察署檢察官偵查後起訴。
    理    由
一、按被告以外之人於審判外之言詞或書面陳述，除法律有規定
    者外，不得作為證據，刑事訴訟法第159條第1項定有明文，
    此乃傳聞證據之排除法則。又傳聞法則之重要理論依據，在
    於傳聞證據未經當事人之反對詰問予以核實，乃予排斥，惟
    若當事人已放棄對原供述人之反對詰問權，於法院審判時表
    明同意該等傳聞證據可作為證據，基於證據資料愈豐富，愈
    有助於真實發現之理念，並貫徹刑事訴訟法修法加重當事人
    進行主義之精神，確認當事人對於證據能力有處分權之制度
    ，傳聞證據經當事人同意作為證據，法院認為適當者，亦得
    為證據。另當事人於調查證據時，對於傳聞證據表示「沒有
    意見」、「對於證據調查無意見」，而未於言詞辯論終結前
    聲明異議，應視為已有將該等傳聞證據採為證據之同意，此
    刑事訴訟法第159條之5定有明文。查本案所引之下列證據，
    均據被告、公訴人對證據能力均表示「沒有意見」，亦未於
    本案言詞辯論終結前聲明異議，則本院審酌該等證據並無違
    法取證或證明力顯然過低之情事，均得採為證據。
二、上揭犯罪事實，業據被告許政勛於本院審理時坦承不諱（見
    本院卷第69頁），核與證人即被害人蘇惠苗、古育菁於本院
    審理時具結證述之情節大致相符，亦與證人許沛玲於警詢時
    之證述內容相同，並有99年3月6日現場路口監視器翻拍照片
    及銀座飯店櫃檯前監視器翻拍照片各2 張、99年3月7日現場
    路口監視器翻拍照片7張及查獲現場照片10張、車號N82-728
    號重型機車車籍資料1 紙附卷可稽，至證人即被害人古育菁
    雖於本院審理時證稱其當時同意被告將其所有之前揭皮包置
    於被告所騎乘重型機車腳踏墊上，惟其於該次審理期日時亦
    稱其印象是當時包包放在機車前面之腳踏板上，伊不記得是
    否有放入機車行李箱內，是其就包包至於被告機車何處，被
    害人古育菁就此部分記憶模糊，且被告於偵查中、本院準備
    程序時及歷次審理時均一致陳稱被害人古育菁之包包是放置
    於其騎乘前揭重型機車置物箱內，足認就此部分事實，被告
    所陳述內容相對於證人即被害人古育菁證述應較為可採。基
    上，被告之自白確與事實相符，自可採為論罪科刑之依據。
    從而，本件事證至臻明確，被告犯行洵堪認定，應予依法論
    科。
三、核被告許政勛所為如犯罪事實欄一(一)之犯行，應係犯刑法第
    320條第1項之竊盜罪；其所為如犯罪事實欄一(二)之犯行，應
    係犯刑法第335條第1項侵占罪。起訴意旨雖認被告於前揭時
    、地取得被害人蘇惠苗所有之金項鍊1條及行動電話4支（分
    別含門號0000000000號、0000000000號、0000000000號、00
    00000000號SIM卡各1張）之行為，及於前揭時、地取得被害
    人古育菁所有內含古育菁身分證、駕駛執照、健保卡、其夫
    張志昌之國泰世華銀行存摺及金融卡、現金600餘元之皮包1
    只之行為，均係犯刑法第325條第1項搶奪罪嫌，然依證人即
    被害人蘇惠苗於本院99年11月25日審理時所證述內容觀之，
    被告當時係趁證人即被害人蘇惠苗如廁之際，取走前揭金項
    鍊1條及行動電話4支等物而離去，並無施用不法之腕力而公
    然掠取之行為，自難以搶奪之罪名相繩，又依證人即被害人
    古育菁於本院100年2月17日審理時所證述內容觀之，證人即
    被害人古育菁當時同意被告將其所有之皮包置於被告所騎乘
    之重型機車上，嗣被告趁其下車前往廁所之際，騎乘前揭重
    型機車離去等情，並無施用不法之腕力而公然掠取之行為，
    亦難以搶奪之罪名相繩。且按刑事訴訟法第300 條所定科刑
    之判決，得就起訴之犯罪事實，變更檢察官所引應適用之法
    條，係指法院於不妨害事實同一之範圍內，得自由認定事實
    適用法律而言。而事實是否同一，應視檢察官請求確定其具
    有侵害性之基本社會事實是否同一而定，並以犯罪構成要件
    有無罪質上之共通性為具體判斷之標準（最高法院88年度臺
    非字第350 號判決意旨參照）。查被告所為如犯罪事實欄一
    (一)、(二)所示犯行，分別係犯刑法第320條第1項竊盜罪及同法
    第335條第1項之侵占罪，起訴意旨認均係犯刑法第325條第1
    項搶奪罪，尚有未洽，惟因起訴意旨所認搶奪罪及本院所認
    之竊盜、侵占罪間，被告侵害之財產法益、侵害之時、地及
    被害主體，均無差異，抑且其具有「意圖為自己不法之所有
    」之主觀犯意及侵害「他人之物」為犯罪客體之構成要件，
    並有罪質之共通性，尚未逾越公訴人請求確定具有侵害性基
    本社會事實同一性之範圍，爰均以變更起訴法條，併此敘明
    。被告上揭竊盜罪、侵占罪之犯行，其構成要件不同，罪名
    各別，行為亦互殊，應分論併罰。又被告有如前揭犯罪事實
    欄所載之刑案紀錄，此有臺灣高等法院被告前案紀錄表1 份
    在卷可稽，其受有期徒刑執行完畢後，5 年內故意再犯本案
    前揭2 罪，均為累犯，應依法加重其刑。爰審酌被告正值青
    壯，不思以合法途徑獲取金錢，而以前揭竊盜、侵占之方式
    獲取財物，行為固不足取，惟念其犯罪手段尚屬平和，兼衡
    各次所獲得之財物價值、對社會治安所生危害之程度；再考
    之被告為高職畢業之智識程度與生活狀況為勉持（參見臺中
    市政府警察局第二分局中分二警偵字第0990006087號警詢卷
    附被告警詢調查筆錄受詢問人欄之記載），及其犯罪後均坦
    承犯行，態度尚可等一切情狀，各量處如主文所示之刑，並
    均諭知易科罰金之折算標準，暨定其應執行刑及諭知易科罰
    金折算標準，以資懲儆。
據上論斷，應依刑事訴訟法第299條第1 項前段、第300條，刑法
第320條第1項、第335條第1項、第47條第1項、第41條第1項前段
第51條第5款，刑法施行法第1條之1 第1項、第2項前段，判決如
主文。
本案經檢察官廖聖民到庭執行職務。
中    華    民    國    100    年    3    月    17    日
                  刑事第二庭   審判長法  官  鄭永玉
                                     法  官  施慶鴻
                                     法  官  潘曉玫
以上正本證明與原本無異。
如不服本判決應於收受判決後10日內向本院提出上訴書狀，並應
敘述具體理由；其未敘述上訴理由者，應於上訴期間屆滿後20日
內向本院補提理由書狀(均須按他造當事人之人數附繕本)「切勿
逕送上級法院」。
告訴人或被害人對於判決如有不服具備理由請求檢察官上訴者，
其上訴期間之計算係以檢察官收受判決正本之日期為準。
                                     書記官  張齡方
中    華    民    國   100    年    3     月    17    日
附錄論罪科刑法條
中華民國刑法第320條(普通竊盜罪、竊佔罪)
意圖為自己或第三人不法之所有，而竊取他人之動產者，為竊盜
罪，處五年以下有期徒刑、拘役或五百元以下罰金。
意圖為自己或第三人不法之利益，而竊佔他人之不動產者，依前
項之規定處斷。
前二項之未遂犯罰之。
中華民國刑法第335條（普通侵占罪）
意圖為自己或第三人不法之所有，而侵占自己持有他人之物者，
處 5 年以下有期徒刑、拘役或科或併科 1 千元以下罰金。
前項之未遂犯罰之。